# 请教陈老师-收购后增资会计处理

提问人：cpactaciaacca 时间：2018-03-12 21:07:17
11111111111

回答人：chenyiwei
首先要区分收购股权和单方增资两笔交易是否为一揽子交易。如果不是一揽子交易，则按分步购买实现企业合并的规定处理（长期股权投资准则第十四条第二款、合并报表准则第四十八条）；如果是一揽子交易的，则应作为一个整体的一步合并交易，合并成本等于第一次的收购对价和第二次的增资款之和。